臺灣高等法院臺南分院刑事判決　　　　九十一年度上易字第六四六號　Ａ
　　　上　訴　人　臺灣台南地方法院檢察署檢察官
　　　被　　　告　乙　○　○
右上訴人因被告傷害案件，不服臺灣臺南地方法院九十年度易字第二五六四號中華民
國九十一年四月三十日第一審判決（起訴案號：臺灣臺南地方法院檢察署九十年度偵
字第一二五五二號及移送併辦九十一年度偵字第三○八四號），提起上訴，本院判決
如左：
      主      文
上訴駁回。
      事      實
一、緣乙○○與甲○○二人為鄰居關係，平日即不睦因停車位問題而互有嫌隙，乙○
    ○於民國（下同）九十年十月十五日凌晨一時十五分許，在台南市○區○○路二
    段二二九號甲○○住宅前，因見甲○○移動停放在騎樓、可能為乙○○網路咖啡
    店顧客所使用之機車，而與甲○○發生爭執，乙○○即同時基於傷害人之身體及
    毀損他人之物的犯意，出手毆打甲○○頭部，致甲○○額頭受傷並同時使甲○○
    之眼鏡一付掉落地上，因而毀損致不堪用，足以生損害於甲○○，甲○○見狀閃
    躲後，乙○○更接續以手指甲抓傷甲○○手部，致甲○○受有右手指裂傷０．五
    （公分，以下同）×０．二×０．一、右前臂裂傷二．五×０．三×０．一、約
    ０．一至０．二×約０．一至０．二之皮膚瘀血及擦傷五處、左手第五指近端及
    中段指節瘀青皮下血腫三×二×０．五、左眉四×０．一擦傷、左頰二×０．二
    、三×０．三之擦傷等傷害。
二、案經甲○○訴由台南市警察局第六分局報請台灣台南地方法院檢察署檢察官偵查
    起訴。
      理      由
一、本件訊據被告乙○○固坦承有於右揭時、地為機車停車問題發生口角，然矢口否
    認涉有右揭傷害犯行，辯稱：是對方出手毆打伊，伊並無還手，證人即警員是事
    後才來的云云。
二、惟查：被告乙○○右揭傷害犯罪情事，業據告訴人甲○○於偵查中、本院調查及
    審理中指訴被告傷害暨毀損甚詳，復有台南市立醫院診斷證明書及照片二紙附卷
    可稽，且前往現場處理二人糾紛之警員即證人吳勝宏亦於原審到庭證述：當日甲
    ○○額頭有流血，手有裂傷，眼鏡破掉拿在手上等語（見原審卷第四五頁），堪
    信告訴人甲○○所述與事實相符，是被告乙○○所辯其未毆打甲○○及毀損甲○
    ○之眼鏡云云，無非事後卸責之詞，委無足採，本件事證已臻明確，被告之犯行
    洵堪認定。
三、核被告乙○○所為，係犯刑法第二百七十七條第一項之傷害罪、第三百五十四條
    之毀損一般物品罪。其於同時同地，一行為而傷害被害人之身體及毀損被害人之
    所有物（眼鏡一付），觸犯不同構成要件之罪名，為想像競合犯，應依刑法第五
    十五條之規定從一重之傷害罪處斷。公訴人雖僅就被告乙○○觸犯傷害罪部分起
    訴，未就被告乙○○觸犯毀損罪部分起訴，然未起訴部分與已起訴部分既經檢察
    官併案且具裁判上一罪之想像競合關係，並經甲○○於偵查中告訴依審判不可分
    之原則，本院自得一併審理，合併敘明。
四、原審以被告事證已臻明確，因予適用刑法第二百七十七條第一項、第三百五十四
    條、第五十五條（原審漏引）、第四十一條第一項前段，罰金罰鍰提高標準條第
    一條前段、第二條，審酌被告犯罪之動機（不知與鄰居和睦相處，因細故傷害被
    害人）、目的、手段、所生危害、及犯罪後復未與被害人達成和解，毫無悔意態
    度等一切情狀，量處拘役伍拾日，並諭知易科罰金之折算標準，以資懲儆。核其
    認事用法俱無不合，量刑亦稱妥適。檢察官循告訴人之意上訴，指摘原判決量刑
    過輕，請求撤銷原判決，乃就原判決已說明之事項指為不當，並無可取，為無理
    由，應予駁回。
據上論結，應依刑事訴訟法第三百六十八條，判決如主文。
本案經檢察官洪泰文到庭執行職務。
中    華    民    國      九十一      年      七      月        十七    日
                                  臺灣高等法院臺南分院刑事第三庭
                                      審判長法官  黃    崑    宗
                                            法官  葉    居    正
                                            法官  莊    俊    華
右正本證明與原本無異。
不得上訴。
                                      法院書記官  廖    明    娟
中    華    民    國      九十一      年      七      月      二十二    日
附錄本案論罪科刑法條全文：
刑法第二百七十七條第一項：傷害人之身體或健康者，處三年以下有期徒刑、拘役或
                          一千元以下罰金。
中華民國刑法第三百五十四條
毀棄、損壞前二條以外之他人之物或致令不堪用，足以生損害於公眾或他人者，處二
年以下有期徒刑、拘役或五百元以下罰金。
